臺灣高等法院刑事判決　　　　　　　　 94年度上訴字第130號
上　訴　人　臺灣板橋地方法院檢察署檢察官
被　　　告　甲○○
上列上訴人因被告違反毒品危害防制條例案件，不服臺灣板橋地
方法院93年度訴字第1081號，中華民國93年11月30日第一審判決
（起訴案號：臺灣板橋地方法院檢察署93年度毒偵字第1250號；
併辦案號：93毒偵字第5498號），提起上訴，本院判決如下：
    主  文
原判決撤銷。
甲○○連續施用第一級毒品，處有期徒刑陸月，如易科罰金，以
佰元折算壹日；又連續施用第二級毒品，處有期徒刑伍月，如
易科罰金，以佰元折算壹日，扣案之第二級毒品安非他命壹包
（含包裝重零點參公克）沒收銷燬之；應執行有期徒刑拾月，如
易科罰金，以佰元折算壹日，扣案之第二級毒品安非他命壹包
（含包裝重零點參公克）沒收銷燬之。
    事  實
一、甲○○前因施用毒品案件，經臺灣板橋地方法院以九十三年
    度毒聲字第五九號裁定觀察勒戒後，認無繼續施用毒品傾向
    ，嗣經台灣板橋地方法院檢察署檢察官於民國（下同）九十
    三年二月十六日以九十三年度毒偵字第三四九號為不起訴處
    分確定在案。詎甲○○不知戒絕惡習，仍基於施用第一級毒
    品之概括犯意，於九十三年二月二十八日，在台北縣蘆洲市
    ○○路二七一巷十號四樓其住處內，將第一級毒品海洛因置
    放於香煙之煙絲內，以火燒烤後再施用所冒出霧化含有海洛
    因成份之氣體，以此方式施用第一級毒品海洛因一次（起訴
    書略為於九十三年二月二十八日為警採尿時回溯二十六小時
    某時，在不詳處所施用），又於九十三年九月九日及同年十
    一月七日均回溯二十六小時內某時點，在臺灣地區某不詳處
    所，各施用第一級毒品一次；復另行起意，並基於施用第二
    級毒品安非他命之概括犯意，自九十三年二月二十八日起（
    起訴書略為九十三年二月二十八日為警採尿回溯九十六小時
    內某時），迄至九十三年十一月六日止，在台北縣蘆洲市○
    ○路二七一巷十二號五樓住處，將第二級毒品安非他命置放
    於燈泡內，用火燒烤後再施用所冒出霧化含有安非他命成份
    之氣體，以此方式連續多次施用第二級毒品安非他命，平均
    每三日施用一次。嗣先後於下列時間為警查獲：(1)九十三年
    二月二十八日晚上八時三十分許，在台北縣三重市○○○路
    與電信街口；(2)九十三年九月九日十七時許，在台北縣蘆洲
    市○○路二七一巷十二號五樓；(3)九十三年十一月七日十時
    五十分，在台北縣蘆洲市○○路二七一巷十二號五樓，並扣
    得安非他命一包（淨重０‧三公克）始得知上情。
二、案經台北縣政府警察局三重分局暨淡水分局報請台灣板橋地
    方法院檢察署檢察官偵查起訴及移送併辦。
    理  由
一、右揭於九十三年二月二十八日施用第一級毒品海洛因一次及
    連續多次施用第二級毒品安非他命之事實，業據被告甲○○
    於警訊及原審準備程序及審理中供承不諱，且被告三次為警
    查獲時所採集之尿液檢體經送請台灣檢驗科技股份有限公司
    檢驗結果，均呈安非他命陽性反應及海洛因代謝物嗎啡之陽
    性反應，有該公司濫用藥物尿液檢驗報告三紙在卷可稽（見
    毒偵字第一二五０號卷第四二頁、核退毒偵字第一七六六號
    卷第一九頁、毒偵字第五一九一號卷第七頁）。次按海洛因
    經注射進入人體後，約百分之八十於二十四小時內自尿中排
    出，一般而言，尿液中能否驗出嗎啡陽性反應與其投與量、
    投與途徑、採尿時間、個人體質及檢驗方法之靈敏度有關，
    國外曾有文獻報導注射六毫克之海洛因鹽酸鹽。其代謝馬啡
    之平均可檢出時限約為二十六小時（最低檢出量為300mg ／
    ml）。有行政院衛生署藥物食品檢驗局 (81)藥檢壹字第８
    １１４８８５號函足資參照。從而，被告於九十三年九月九
    日及同年十一月七日為警查獲時，所採尿液既呈嗎啡陽性反
    應，足徵，其於上開時日均回溯二十六小時內某時點，各有
    施用第一級毒品一次之行為。此外，另有第二級毒品安分他
    命一包（淨重０‧三公克）扣案足佐。事證已明，被告前揭
    事實欄所載之施用第一、二級毒品之行為，可以認定。又被
    告前因施用毒品案件，經臺灣板橋地方法院以九十三年度毒
    聲字第五九號裁定觀察勒戒後，認無繼續施用毒品傾向，嗣
    經台灣板橋地方法院檢察署檢察官於九十三年二月十六日以
    九十三年度毒偵字第三四九號為不起訴處分確定，有前開不
    起訴處分書附卷可佐。是被告於受觀察勒戒處分後五年內再
    犯施用第一級毒品及第二級毒品之罪證明確，其犯行洵堪認
    定。
二、查海洛因與安非他命依其成癮性、濫用性及對社會危害性之
    程度，已分別為毒品危害防制條例第二條第二項第一款、第
    二款列為第一級毒品與第二級毒品。核被告所為，係犯毒品
    危害防制條例第十條第一項施用第一級毒品與同條第二項施
    用第二級毒品之二罪。又被告非法持有第一級毒品與第二級
    毒品之低度行為，已分別為其施用第一級毒品與第二級毒品
    之高度行為所吸收，均不另論罪。被告先後多次施用第一、
    二級毒品犯行，均時間緊接，構成要件相同，顯係基於概括
    犯意為之，均為連續犯。公訴人未就事實欄所載被告九十三
    年二月二十八日以外之施用第一、二級毒品行為起訴，惟此
    部分行為因與起訴經判決有罪部分，具有連續之裁判上一罪
    之關係，為起訴效力所及，本院自得併予審理。所犯上開二
    罪間，罪名互異、犯意各別，應分論併罰。
三、原審據以論罪科刑原非無見，惟未及審酌被告九十三年二月
    二十八日以外之施用第一、二級毒品行為，尚有未洽。公訴
    人上訴意旨執此指摘原審判決不當，為有理由，自應由本院
    將原審判決撤銷，自行改判。爰審酌被告前有施用毒品之紀
    錄，猶未能戒除毒癮，非但戕害自我身心，亦對社會秩序產
    生不良影響，犯罪動機目的、智識程度，及犯罪後坦承犯行
    等一切情狀，分別量處如主文所示之刑及諭知易科罰金之折
    算標準，並依法定其應執行之刑及諭知易科罰金之折算標準
    ，以示懲儆。扣案之第二級毒品安非他命一包（淨重０‧三
    公克），應依毒品危害防制條例第十八條第一項前段之規定
    ，宣告沒收並銷燬之。
四、被告經合法傳喚無正當理由未到庭，爰不待其陳述逕行判決
    。
據上論斷，應依刑事訴訟法第369條第1項前段、第364條、第371
條、第299條第1項前段，毒品危害防制條例第10條第1項、第2項
、第18條第1項前段，刑法第11條前段、第56條、第41條第1項前
段、第2項、第51條第5款，罰金罰鍰提高標準條例第2條，判決
如主文。
本案經檢察官謝英民到庭執行職務。
中　　華　　民　　國　　94　　年　　3　　月　 　8 　　日
　　　　　　　　　刑事第三庭審判長法　官  楊照男
　　　　　　　　　　　            法　官  王詠寰
  　　　　　　　　　　　　　      法　官  江振義
以上正本證明與原本無異。
施用第一級毒品部分如不服本判決，應於收受送達後十日內向本
院提出上訴書狀，其未敘述上訴之理由者並得於提起上訴後十日
內向本院補提理由書（均須按他造當事人之人數附繕本）。
施用第二級毒品部分不得上訴。
                                  書記官  劉文美
中　　華　　民　　國　　94　　年　　3 　　月　　9 　　日
附錄：本案論罪科刑法條全文
毒品危害防制條例第十條施用第一級毒品者，處六月以上五年以
下有期徒刑。
施用第二級毒品者，處三年以下有期徒刑。
